【裁判字號】    97,審訴,2430
【裁判日期】    971231
【裁判案由】    偽造文書等
【裁判全文】
臺灣桃園地方法院宣示判決筆錄        97年度審訴字第2430號
公  訴  人  臺灣桃園地方法院檢察署檢察官
被      告  甲○○
上列被告因偽造文書等案件，於中華民國97年12月31日下午5時
許，在本院第十法庭宣示判決，出席職員如下：
          法  官   林孟宜
          書記官   洪明媚
          通  譯
法官起立朗讀判決主文、犯罪事實要旨、處罰條文、附記事項，
及告以上訴限制、期間並提出上訴狀之法院，且諭知記載其內容
：
一、主  文：
    甲○○連續行使偽造私文書，足以生損害於公眾及他人，累
    犯，處有期徒刑參月，如易科罰金，以銀元參佰元即新臺幣
    玖佰元折算壹日，附表所示之「丙○○」名義簽名共貳枚，
    均沒收之；又意圖為自己不法之所有，以詐術使人將本人之
    物交付，累犯，處有期徒刑參月，減為有期徒刑壹月又拾伍
    日，如易科罰金，以銀元參佰元即新臺幣玖佰元折算壹日。
    應執行有期徒刑肆月，如易科罰金，以銀元參佰元即新臺幣
    玖佰元折算壹日，附表所示之「丙○○」名義簽名共貳枚，
    均沒收之。
二、犯罪事實要旨：
    甲○○前曾因偽造有價證券案件，經臺灣新竹地方法院於民
    國88年4月9日以87年度訴字第406 號判決判處應執行有期徒
    刑3年2月確定；又因詐欺案件，經臺灣新竹地方法院於民國
    89年12月7日以88年度易字第650號判決判處應執行有期徒刑
    9月確定，上開二罪經接續執行，於91年3月21日縮短刑期假
    釋出監，於92年6月8日縮刑期滿，假釋未經撤銷，其未執行
    之刑以已執行完畢論而執行完畢。詎仍不知悔改，於93 年6
    月16日上午5時54分許，駕駛車牌號碼1652-HC號自用小客車
    ，行經新竹縣境內國道三號南向106 公里處時，因該車故障
    拋錨未於後方擺放故障三角標誌且未攜帶駕照遭警攔查，甲○○為脫免被開告發單處罰，竟冒用「丙○○」名義，在內
    政部警政署國道公路警察局第六警察隊員警填掣之公警局交
    字第Z00000000 號舉發違反道路交通管理事件通知單之收受
    通知聯者簽章欄上，偽簽「丙○○」署押，以表示業已收受
    前開通知單之意，甲○○並進而行使前開偽簽「丙○○」署
    押，具有收據之私文書性質之舉發違反道路交通管理事件通
    知單，將之交還職勤員警；同年10月29日凌晨零時20分許，
    甲○○駕駛車牌號碼R4-9476 號自用小客車行經臺北縣、市
    交界之臺北橋時，因違規行駛機車專用道而為警攔檢，甲○○為脫免被開告發單處罰，竟再次冒用「丙○○」名義，在
    臺北市政府警察局大同分局員警填掣之北市警交大字第ACU6
    26892 號舉發違反道路交通管理事件通知單之收受通知聯者
    簽章欄上，偽簽「丙○○」署押，以表示業已收受前開通知
    單之意，甲○○並進而行使前開偽簽「丙○○」署押，具有
    收據之私文書性質之舉發違反道路交通管理事件通知單，將
    之交還職勤員警，均足生損害於丙○○及警察機關處理交通
    違規案件之正確性。甲○○另意圖為自己不法所有，於95年
    5月17日21時許，在桃園縣平鎮市○○路31巷13 號乙○○住
    處，佯以欲出售車牌號碼7U-0296 號自用小客車而與乙○○
    簽立汽車委賣合約書，致乙○○陷於錯誤而交付新臺幣11萬
    5000元予甲○○，其後甲○○並未依約交付車輛且避不見面
    ，乙○○始知受騙。
三、處罰條文：
    修正後刑法第2條第1項前段，行為時刑法第56條、第216 條
    、第210條、第339條第1項、第47條第1項、第219 條、第51
    條第5款，修正前刑法第41條第1項前段，罰金罰鍰提高標準
    條例第1條前段、修正前罰金罰鍰提高標準條例第2條，中華
    民國九十六年罪犯減刑條例第2條第1項第3款、第7 條、第9
    條、第11條。
四、附記事項：
    按中華民國九十六年罪犯減刑條例自中華民國96年7月16 日
    施行；本條例施行前，經通緝而未於中華民國96年12月31日
    以前自動歸案接受偵查、審判或執行者，不得依本條例減刑
    ，中華民國九十六年罪犯減刑條例（下稱減刑條例）第16條
    、第5 條分別定有明文。查被告甲○○本件行使偽造私文書
    連續犯行之犯罪行為終了之時，在96年4月24 日減刑條例施
    行之前，所犯為刑法第216條、第210條之罪，合於減刑條例
    第2條第1項第3 款規定之減刑條件，惟被告甲○○於檢察官
    偵查中，即因逃匿無蹤，乃由臺灣新竹地方法院檢察署於96
    年3月19日發布通緝，有通緝書1份在卷可稽，嗣經警於97年
    7月2日緝獲到案，其既在減刑條例施行前已發布通緝在案，
    且未於減刑條例施行後至96年12月31日以前自動歸案接受偵
    查，揆諸前揭說明，依減刑條例第5 條規定，自不得減刑。
    至犯罪如係於減刑條例施行後經通緝，並於減刑條例施行後
    經緝獲到案者，應不受前開條例第5 條規定不得減刑之限制
    。本件被告甲○○所犯詐欺案件之犯罪時間係在96 年4月24
    日之前，所犯為刑法第339條第1項之罪，且合於中華民國九
    十六年罪犯減刑條例第2條第1項第3 款規定之減刑要件，其
    經臺灣桃園地方法院檢察署於96年8月3日發布通緝，有通緝
    書1份在卷可稽，嗣經警於97年7月2 日緝獲到案，其既在減
    刑條例施行後經發布通緝並緝獲到案，揆諸前揭說明，自無
    減刑條例第5 條所定不予減刑規定之適用，故被告甲○○前
    開詐欺犯行，應依減刑條例第2條第1項第3 款之規定減其宣
    告刑二分之一，並與不得減刑之行使偽造私文書案件，依減
    刑條例第11條定其應執行之刑。
五、協商判決除有刑事訴訟法第455條之4第1項第1款於本訊問程
    序終結前，被告撤銷協商合意或檢察官撤回協商聲請者；第
    2款被告協商之意思非出於自由意志者；第4款被告所犯之罪
    非第455條之2第1項所定得以協商判決者；第6款被告有其他
    較重之裁判上一罪之犯罪事實者；第7 款法院認應諭知免刑
    或免訴、不受理者情形之一，及違反同條第2 項「法院應於
    協商合意範圍內為判決；法院為協商判決所科之刑，以宣告
    緩刑或2 年以下有期徒刑、拘役或罰金為限」之規定者外，
    不得上訴。
六、如有前項得上訴之情形者，得自收受判決送達之日起10日內
    ，向本院提出上訴書狀，上訴於第二審法院。
中    華    民    國    97    年     12  月     31    日
                            刑事庭法  官  林孟宜
以上正本證明與原本無異。
                                  書記官  洪明媚
中    華    民    國    97    年     12  月     31    日
附錄本案論罪科刑法條：
中華民國刑法第216條
行使第 210 條至第 215 條之文書者，依偽造、變造文書或登載
不實事項或使登載不實事項之規定處斷。
中華民國刑法第210條
偽造、變造私文書，足以生損害於公眾或他人者，處 5 年以下有
期徒刑。
中華民國刑法第339條第1項
意圖為自己或第三人不法之所有，以詐術使人將本人或第三人之
物交付者，處5 年以下有期徒刑、拘役或科或併科1 千元以下罰
金。
 附表：
┌──┬────────────────┬────────────┐
│編號│      偽造署押之文件            │      偽造署押數量      │
│    │                                │    （應沒收之署押）    │
├──┼────────────────┼────────────┤
│    │93年6月16 日內政部警政署國道公路│「丙○○」名義簽名1枚   │
│ 1  │警察局第六警察隊所製作之公警局交│                        │
│    │字第Z00000000 號舉發違反道路交通│                        │
│    │管理事件通知單1 份（臺灣新竹地方│                        │
│    │法院檢察署96年度偵字第433號卷第9│                        │
│    │頁）                            │                        │
├──┼────────────────┼────────────┤
│ 2  │93年10月29日臺北市政府警察局大同│「丙○○」名義簽名1枚   │
│    │分局員警填掣之北市警交大字第ACU6│                        │
│    │26892 號舉發違反道路交通管理事件│                        │
│    │通知單1份（本院94年度交聲字第390│                        │
│    │號卷第18頁）                    │                        │
├──┴────────────────┼────────────┤
│         總          計               │「丙○○」名義簽名2枚   │
└───────────────────┴────────────┘


司法院資訊處製作；財團法人民間司法改革基金會備份。
